臺灣臺南地方法院臺南簡易庭民事判決
110年度南簡字第911號
原      告  元大商業銀行股份有限公司



法定代理人  翁健    
訴訟代理人  黃景信  
被      告  邱國華即邱富美之繼承人


            邱富秋即邱富美之繼承人


兼上列2人共同
訴訟代理人  邱素娟即邱富美之繼承人


上列當事人間請求清償消費款事件，本院於民國110年8月6日言
詞辯論終結，判決如下：
　　主      文
被告應於繼承被繼承人邱富美之遺產範圍內連帶給付原告新臺幣
148,522元，及其中新臺幣147,322元自民國110年4月19日起至清
償日止，按年息百分之15計算之利息。
訴訟費用新臺幣1,550元由被告於繼承被繼承人邱富美遺產範圍
內連帶負擔。
本判決得假執行。 　　
    事實及理由
一、原告主張：訴外人邱富美於民國91年11月27日向大眾商業銀
    行股份有限公司（下稱大眾銀行）申請信用卡使用，依約得
    持信用卡至特約商店簽帳消費，但應於每月繳款截止日前清
    償該信用卡簽帳消費之款項或以循環信用方式繳款，於當期
    繳款截止日前繳付最低應繳金額，循環信用利息之計算，係
    將循環利息之外的應繳總金額之餘額，自帳款入帳日起，以
    年息百分之15計算至該筆帳款結清之日止，延滯第1個月當
    月計付違約金新臺幣（下同）300元、延滯第2個月當月計付
    違約金400元、延滯第3個月當月計付違約金500元，最高以
    連續收取3期為限。嗣邱富美持卡陸續消費後，未依約繳納
    ，尚積欠本金147,322元、自110年4月19日起訴之利息及違
    約金1,200元，邱富美已於109年11月30日死亡，其繼承人為
    被告邱素娟、邱國華、邱富秋3人，且均未向法院聲請拋棄
    繼承，依民法第1138條、1148條第2項規定，其等於繼承邱
    富美之遺產為限，就系爭債務負連帶清償責任。另原告與大
    眾銀行業經合併，合併後原告為存續公司，大眾銀行為消滅
    公司，是原告已概括承受大眾銀行上開債權。為此，爰依信
    用卡契約及繼承之法律關係，提起本訴。並聲明：求為判決
    如主文第1項所示。
二、被告則抗辯以：被告並不清楚被繼承人邱富美之債務狀況，
    且被告並未繼承到邱富美之遺產，邱富美之遺產僅有一輛86
    年出廠之汽車，原告請求被告清償上開債務為無理由等語。
    並聲明：原告之訴駁回。
三、本院得心證之理由： 
　㈠原告主張邱富美向大眾銀行申請信用卡使用，迄今尚積欠信
    用卡消費款本金147,322元、利息及違約金未清償之事實，
    業據其提出信用卡已出帳交易明細、信用卡申請書、信用卡
    約定條款等件為證，經核無誤，自堪信邱富美有積欠上開信
    用卡債務。又邱富美已於109年11月30日死亡，被告邱素娟
    、邱國華、邱富秋係其合法繼承人，並未聲明拋棄繼承乙節
    ，亦有邱富美除戶謄本、繼承系統表及被告戶籍謄本附卷可
    查，被告復不爭執上情，亦屬事實。
　㈡按稱消費借貸者，謂當事人一方移轉金錢或其他代替物之所
    有權於他方，而約定他方以種類、品質、數量相同之物返還
    之契約。借用人應於約定期限內，返還與借用物種類、品質
    、數量相同之物。遲延之債務，以支付金錢為標的者，債權
    人得請求依法定利率計算之遲延利息。但約定利率較高者，
    仍從其約定利率。民法第474條第1項、第478條前段、第233
    條第1項分別定有明文。次按繼承，因被繼承人死亡而開始
    。繼承人自繼承開始時，除本法另有規定外，承受被繼承人
    財產上之一切權利、義務。但權利、義務專屬於被繼承人本
    身者，不在此限。繼承人對於被繼承人之債務，以因繼承所
    得遺產為限，負清償責任。繼承人對於被繼承人之債務，以
    因繼承所得遺產為限，負連帶責任。民法第1147條、第1148
    條、第1153條第1項亦分別定有明文。查被繼承人邱富美於1
    09年11月30日死亡，其積欠原告之信用卡帳款，性質上並非
    一身專屬債務，且其繼承人即被告3人均未為拋棄繼承，自
    應於繼承其被繼承人邱富美之遺產範圍內，就邱富美積欠原
    告之信用卡債務負連帶清償責任。從而，原告本於信用卡契
    約及繼承之法律關係，請求被告於繼承被繼承人邱富美遺產
    範圍內連帶給付148,522元，及其中147,322元自110年4月19
    日起至清償日止，按年息百分之15計算之利息，為有理由，
    應予准許。
　㈢至被告所辯邱富美僅遺留一輛汽車乙節，此僅係原告取得執
    行名義後，能否對邱富美之遺產賸餘財產取償、其債權實際
    能否受償之後續強制執行問題，無礙於原告請求被告於繼承
    邱富美遺產範圍內，對原告負清償責任之權利，是被告上開
    抗辯並不影響本院上開認定之結果，附此說明。
四、末按訴訟費用，由敗訴之當事人負擔；共同訴訟人因連帶或
    不可分之債敗訴者，應連帶負擔訴訟費用；法院為終局判決
    時，應依職權為訴訟費用之裁判，民事訴訟法第78條、第85
    條第2項及第87條第1項分別定有明文。本件訴訟費用額確定
    為2,650元（即第一審裁判費），爰依上開規定確定由敗訴
    之被告於繼承被繼承人邱富美之遺產範圍內連帶負擔。 
五、本件係屬民事訴訟法第427條第1項簡易訴訟事件所為被告敗
    訴之判決，依同法第389條第1項第3款規定，應依職權宣告
    假執行。 
六、訴訟費用負擔之依據：民事訴訟法第85條第2項。
中　　華　　民　　國　　110 　年　　8 　　月　　20　　日
                  臺灣臺南地方法院臺南簡易庭
                                  法  官  童來好
上列為正本，係照原本作成。
如不服本判決，應於送達後20日內向本庭（臺南市○○路0段000號
）提出上訴狀（須按他造當事人人數附繕本）。
中　　華　　民　　國　　110 　年　　8 　　月　　20　　日
                                  書記官  郭倢妮